【裁判字號】    93,訴,4648
【裁判日期】    950707
【裁判案由】    侵權行為損害賠償
【裁判全文】
臺灣臺北地方法院民事判決              93年度訴字第4648號
原      告  甲○○
訴訟代理人  賴玉山律師
複代理人    洪瑞悅律師
被      告  丙○○○
                        號二樓.
被      告  乙○○
前列二人共同
訴訟代理人  柯君重律師
上列當事人間侵權行為損害賠償事件，本院於九十五年六月二十
日言詞辯論終結，判決如下：
    主  文
原告之訴及其假執行之聲請均駁回。
訴訟費用由原告負擔。
    事實及理由
一、原告主張：被告丙○○○與乙○○二人，於民國（下同）91
    年10月31日晚間九時許，在台北市中山區○○○路119巷17
    號「姬酒店」內，共同基於普通傷害之犯意聯絡與行為分擔
    ，由被告丙○○○徒手毆打原告之頭部，被告乙○○則以手
    掐原告之脖子方式，共同傷害原告致原告受有頭部及右手指
    之傷害，爰依民法第184條、第185條、第193條、第195條規
    定請求被告連帶賠償，其金額如下：(一)醫療費用部分：2,92
    0元。(二)精神慰撫金：被告二人傷害原告後不知悔改，反而
    對原告提起傷害罪之告訴，原告疲於應付致精神不堪負荷而
    復發中度憂鬱症，並且自原任職之賓士旅行社離職，且被告
    造成原告頭部外傷部分造成原告患有頭痛症，需持續就醫，
    爰請求被告二人連帶賠償原告500,000之精神慰撫金等語。
    並聲明：(一)被告應連帶給付原告502,920元，及自起訴狀繕
    本送達翌日起至清償日止，按年息5﹪計算之利息。(二)願供
    擔保請准宣告假執行。
二、被告則以：本案原告指述被告共同傷害部分，業經台灣台北
    地方法院檢察署檢察官為不起訴處分確定，而被告等人實為
    本案之受害人並受有損害，原告亦因此遭判決拘役50日在案
    ，原告不思悔改，未感念被告以德相待，仍執意提起本件民
    事訴訟，顛倒是非黑白，被告實難茍同等語，資為抗辯。並
    聲明：原告之訴駁回。
三、兩造於91年10月31日晚間九時許，在台北市中山區○○○路
    119巷17號「姬酒店」內發生爭執，原告受有頭部外傷及右
    手食指撕裂傷之傷害，被告丙○○○受有左肩撕裂傷及左肘
    擦傷之傷害等情，有診斷證明書附卷可參，且為兩造所不爭
    執，自堪信為真實。是以本件之爭點即在於：原告所受傷勢
    是否為被告共同侵權行為所致？經查：
  (一)原告雖指稱被告乙○○掐其脖子云云，然依原告所提91年11
    月1日馬偕紀念醫院診斷證明書記載：「頭部外傷右手
    食指撕裂傷」，於93年4月20日聲請再議狀所附三份馬偕紀
    念醫院診斷證明書，其中依序甲種診斷證明書記載：「依病
    歷記載：頭部外傷右手食指撕裂傷」、乙種診斷證明書
    記載：「頭部外傷、右手食指撕裂傷」、另一乙種診斷證明
    書記載：「右手食指撕裂傷、外處擦傷、頭部外傷」，再對
    照原告馬偕紀念醫院急診病歷上，醫生對身體部位註記之傷
    勢為右前頭上部位二處、右手掌部位一處、右手肘後部為三
    處、左手肘後部位二處等淺創傷害，觀之上開診斷證明書或
    病歷表均未記載原告脖子受有傷害，且證人清水豐及證人甘
    美玲均陳稱：並未看到被告乙○○掐原告的脖子（見台灣台
    北地方法院檢察署92年度偵字第2752號卷第71頁、第102頁
    ），則原告主張被告乙○○對其有傷害行為，即不足採。
  (二)再者，被告乙○○陳稱：原告問林幸子是否有在這邊工作，
    其回答幸子不在這邊，原告就拿一杯熱水朝其方向走來，並
    推了其一把，一名日本人就上前制止原告，然後原告隨手拿
    起桌上原子筆刺向被告丙○○○，另兩名日本人則上前制止
    奪下原告手上的原子筆，原告即轉身拿出小刀劃傷被告丙○
    ○○，並沒有人毆打原告等語（見台灣台北地方法院檢察署
    92年度偵字第2752號卷第5頁背面、第72頁），被告丙○○
    ○陳稱：當天其看見原告拿著一杯水走向被告乙○○方向，
    其認為原告要用水潑被告乙○○，結果原告推了被告乙○○
    一把，其見狀即上前制止，原告就拿起原子筆揮舞，另外兩
    名日本人見狀上前制止，並奪走原告手上的原子筆，後來原
    告從皮包內拿出小刀，趨前向其揮舞，其上前拉住原告的手
    腕，山內豐把原告的手臂往後扭，其肩膀也被原告持刀劃傷
    ，其在奪下原告刀子時看到原告手指頭流血，原告的頭受傷
    是因為原告要進警車時撞到頭，其沒有打原告等語（見台灣
    台北地方法院檢察署92年度偵字第2752號卷第10頁背面、第
    70 至71頁）。被告二人所述，核與證人甘美玲證稱：原告
    跟清水豐到店裡喝酒，買單約十分鐘以後原告來櫃檯說要一
    杯很熱的開水，其覺得原告有些醉意會燙傷，就跟櫃檯小姐
    說給溫開水就好，後來原告拿著那杯水走向被告乙○○，做
    勢要潑水，但沒有潑，被告丙○○○及店內一位小姐擋在中
    間，原告就把水放在桌上，推了被告乙○○肩膀一把，被告
    丙○○○叫原告不要激動，原告就回座位從公事包拿出一支
    小刀揮舞，被告丙○○○及另外兩位客人上前制止，搶刀過
    程中就見原告的手流很多血，警察來了以後原告還是很激動
    一直罵，後來警察制服原告以後出店門時，原告自己跌倒，
    上警車時又自己撞到頭，其並未看到被告乙○○掐原告脖子
    ，也沒看到被告丙○○○打原告的頭等情節相符（見台灣台
    北地方法院檢察署92年度偵字第2752號卷第102頁），足見
    原告指稱遭被告二人毆打云云，並不可採。
  (三)原告雖提出驗傷單證明其受有頭部及手部傷害，然證人甘美
    玲證稱原告頭部傷勢係上警車時自己撞傷所致已如前述，雖
    證人即警員周文彬、陳欣哲、詹慶賢均證稱不記得原告上車
    時是否撞到頭，然其等於事發二年多以後始出庭作證，對於
    此細節無法記憶，與常情並不相違，且其等亦證稱：剛開始
    原告情緒非常激動，不願意上車回派出所（見台灣台北地方
    法院檢察署93年度偵續字第269號卷第104至第105頁），原
    告既不願上車，則因此撞到頭部不無可能，其等所述情節與
    證人甘美玲及被告丙○○○上開所述應屬吻合，是以被告丙
    ○○○辯稱並未毆打原告頭部等語，非不可採。又原告以小
    刀傷害被告丙○○○之傷害犯行業經台灣高等法院以93年度
    上易字第1849號判決拘役50日確定，則被告丙○○○出於防
    衛自己或他人之權利而奪下原告所持小刀，過程中縱使造成
    原告手部受傷，應為正當防衛行為而無不法侵害可言。
  (四)至證人清水豐雖證稱：原告拿水杯走向被告乙○○時，被告
    丙○○○就出手打原告的頭，原告就往後退，被告丙○○○
    還追上去毆打原告頭部二次，原告才拿出小刀揮舞云云（見
    台灣高等法院93年度上易字第1849號卷第115頁），然證人
    清水豐91年11月2日第一次作證時證稱：當天原告與被告乙
    ○○有對話，其不知道內容，有看見二名日本人抓住原告，
    另外的事沒看清楚等語（見台灣台北地方法院檢察署92年度
    偵字第2752號卷第7頁背面），證人清水豐於案發二日後證
    稱當天發生的事不清楚，卻於案發數月後之92年3月17日作
    證時證稱被告丙○○○有打原告的頭（見台灣台北地方法院
    檢察署92年度偵字第2752號卷第49頁背面），其證詞之改變
    實與人的記憶會隨時間經過而模糊之常理不同，故證人是否
    確實親眼目睹被告丙○○○毆打原告頭部，顯非無疑。況證
    人自承與原告曾為男女朋友關係，事發當日係由證人與原告
    一同前往消費（見台灣台北地方法院檢察署92年度偵字第27
    52號卷第7頁），證人清水豐此部份證詞顯有偏袒原告之虞
    ，而證人甘美玲與兩造並無嫌隙，自應以證人甘美玲之證詞
    較為可採，尚難僅以證人清水豐上開證詞而認被告丙○○○
    有原告所指之傷害犯行。
四、從而，原告依侵權行為之規定，請求被告連帶給付502,920
    元，及自起訴狀繕本送達翌日起至清償日止，按年息5﹪計
    算之利息，為無理由，應予駁回；原告受敗訴判決，其假執
    行之聲請即失所依據，應併予駁回。
五、本件為判決之基礎已臻明確，兩造其餘之陳述及所提其他證
    據，經本院斟酌後，認為均於判決之結果無影響，亦與本案
    之爭點無涉，自無庸逐一論述，併此敘明。
六、據上論結，本件原告之訴為無理由，依民事訴訟法第78條規
    定，判決如主文。
中    華    民    國    95    年    7    月      7    日
                  民事第五庭    法  官  蔡如琪
以上正本係照原本作成
如對本判決上訴，須於判決送達後20日內向本院提出上訴狀
中    華    民    國    95    年    7     月    7     日
                                書記官  劉寶鈴


司法院資訊處製作；財團法人民間司法改革基金會備份。
